臺灣高等法院高雄分院民事裁定　　　　　 96年度抗字第136號
抗　告　人　甲○○
相　對　人　乙○○○
上列當事人間強制執行聲明異議事件，抗告人對於中華民國96年
4 月2 日台灣高雄地方法院95年度執字第46265 號裁定，提起抗
告，本院裁定如下：
    主  文
抗告駁回。
抗告程序費用新台幣壹仟元由抗告人負擔 。
    理  由
一、聲明及抗告意旨略以：相對人前以台灣高雄地方法院民國92
    年度重訴字第265 號判決、本院93年度上字第167 號確定判
    決及債權憑證為執行名義，聲請執行抗告人之財產。惟依本
    院93年度上字第167 號判決主文第6 項、第7 項所載，已廢
    棄原審判決抗告人連帶給付、及駁回相對人在一審對抗告人
    之請求，且未明確判決其應與吳佳恆共負連帶責任。為此，
    前揭執行名義對抗告人顯無拘束力。次依刑事訴訟法第500
    條、同法第503 條第1 項規定，前揭判決乃刑事案件附帶民
    事訴訟之判決，其刑事訴訟部分，經本院95年度上更 (一)
    字第112 號案件審理、於96年9 月29日判決抗告人之子「吳
    佳恆」無罪在案，是前揭附帶民事訴訟判決所認定之事實顯
    已無據，原審執行法院仍執意執行抗告人之房屋拍賣程序，
    顯有不當，為此請求廢棄原裁定，並撤銷台灣高雄地方法院
    95年執字第46265 號執行程序云云。
二、查：
  (一)本院93年度上字第167 號判決主文第6 項、第7 項係廢棄原
    審判決命抗告人與陳宏文等15人連帶給付部分、及駁回該部
    分相對人在一審之訴，但該判決主文第8 項判決駁回「上訴
    人其餘上訴」，易言之，係維持原審判決命抗告人應與其子
    吳佳恆「連帶給付相對人如原審判決主文第1 項所示金額」
    。此乃本於吳佳恆於侵權行為當時為未滿20歲之限制行為能
    力人，且於行為時皆有識別能力，又系爭事故於深夜發生，
    其法定代理人顯未善盡監督之責等，為此按民法第187 條第
    1 項規定，命抗告人與其子吳佳恆連帶負賠償責任之故，有
    該判決理由欄第6 點之記載在卷足憑（本院卷第16頁背面、
    第21頁）。抗告人辯稱該判決主文並未明確判決其應與吳佳
    恆負連帶賠償責任云云，顯有誤會，並不足採。
  (二)又查相對人所持之台灣高雄地方法院債權憑證，乃以前揭民
    事判決為執行名義，抗告人為債務人兼法定代理人，有該債
    權憑證在卷足稽（原審卷第3-5 頁）。為此，以前揭判決「
    主文」為根據之執行名義，其效力當然及於抗告人，抗告人
    所辯無據。
三、復按強制執行法第18條第1 項規定，強制執行程序開始後，
    除法律另有規定，不停止執行。本件執行程序，相對人即債
    權人係持「確定判決」為執行名義，聲請對抗告人所有之不
    動產為強制執行，業如前述。抗告人稱其子吳佳恆受有無罪
    判決，有本院95年度上更 (一)字 第112 號刑事判決足憑，
    雖堪信實。然刑事訴訟法第五百零四條所謂，應以刑事判決
    所認定之事實為據者，係指附帶民事訴訟之判決而言，如附
    帶民事訴訟經送於民事庭後，即為獨立民事訴訟，其裁判不
    受刑事判決認定事實之拘束（最高法院48年台上字第713 號
    判例參照）。本件為執行名義之確定民事判決，雖前係刑事
    附帶民事訴訟，但既已裁定移送民事庭，已為獨立之民事訴
    訟，所為確定判決，雖嗣後刑事判決為「吳佳恆無罪」之認
    定，揆諸前開說明，亦不受影響。本件執行程序，除有強制
    執行法第18條第1 項規定之法定事由外，不得任意停止，是
    抗告人指摘系爭執行程序不得執行其財產，原裁定駁回其異
    議，於法並無不合，抗告人請求廢棄原裁定，及撤銷對其所
    為執行程序，為無理由，應予駁回。
四、據上論結，本件抗告無理由，依強制執行法第30條之1 、民
    事訴訟法第495 條之1 第1 項、第449 條第1 項、第95條、
    第78條，裁定如主文。
中　　華　　民　　國　　96　　年　　6 　　月　　21　　日
                            民事第六庭
                                審判長法官    許明進
                                法      官    謝肅珍
                                法      官    陳真真
以上正本證明與原本無異。
如不服本裁定應於送達後10日內向本院提出再抗告狀 (並按他造
當事人之人數附繕本)， 並繳納再抗告費新臺幣1,000 元。再為
抗告應以適用法規顯有錯誤為理由，並經本院之許可，該許可以
原裁定所涉及之法律見解具有原則上之重要性者為限，並委任律
師為代理人。
中　　華　　民　　國　　96　　年　　6 　　月　　21　　日
                                書  記  官     賴梅琴
附註：
抗告人之配偶、三親等內之血親、二親等內之姻親，或抗告人為
法人、中央或地方機關時，其所屬專任人員具有律師資格並經法
院認適當者，亦得為第三審代理人。
抗告人或其法定代理人具有律師資格者及前項情形，應於提起抗
告或委任時釋明之。
